【裁判字號】    89,上訴,544
【裁判日期】    890303
【裁判案由】    毒品危害防制條例
【裁判全文】
臺灣高等法院臺南分院刑事判決               八十九年度上訴字第五四四號 Ｃ
      上  訴  人  臺灣嘉義地方法院檢察署檢察官
      被      告  乙  ○  ○
      指定辯護人  本院公設辯護人  丙  ○  ○
右上訴人因被告違反毒品危害防制條例案件，不服臺灣嘉義地方法院八十八年度訴字
第六五七號中華民國八十九年三月三日第一審判決（起訴案號：臺灣嘉義地方法院檢
察署八十八年度偵字第六三七四號），提起上訴，本院判決如左：
      主      文
原判決撤銷。
乙○○共同連續販賣第二級毒品，處有期徒刑柒年陸月。扣案之安非他命吸食器壹組
、玻璃球壹個、空塑膠袋貳個（以上等物內均有安非他命殘渣）及安非他命肆包（淨
重捌點玖玖公克，包裝重壹點捌零公克），沒收併銷燬之。監視器壹個（含鏡頭）、
鏡頭變壓器壹個、分裝塑膠袋貳拾個沒收。販賣毒品所得財物新台幣陸萬元沒收，
如全部或一部無法沒收時，以其財產抵償之。
      事      實
一、乙○○因有施用安非他命之惡習（施用安非他命部分，另案偵辦中），為獲取免
    費之安非他命以供施用，竟與甲○○（另案追查中）共同意圖營利，並基於概括
    之犯意聯絡，由甲○○負責收錢，乙○○負責送貨，以分散被警查獲之風險，連
    續（一）自民國（下同）八十八年六月間某日起至同年九月十六日止，在嘉義縣
    朴子市及東石鄉○地路邊，將第二級毒品安非他命放置於空香菸盒及空飲料罐內
    ，以每小包新台幣（下同）五千元之價格，販賣與數不詳姓名之人，每次一小包
    ，共約十餘次之多。（二）於八十八年八月中旬某日，在嘉義縣東石鄉○○○○
    ○道路上，將安非他命一小包（重約一錢），以五千元之價格販賣與一綽號「阿
    彬」之不詳姓名男子。（三）於八十八年七月中旬至八月中旬間某日，在嘉義縣
    朴子市「新加坡保齡球館」前路旁，以五千元之價格將安非他命一小包販賣與一
    姓名不詳之男子。迨八十八年九月十六日中午十二時許，在嘉義縣六腳鄉蒜頭村
    一○鄰蒜頭一四九號乙○○之住處旁為警搜得乙○○所有之安非他命吸食器一組
    、玻璃球一個、空塑膠袋二個（以上等物內均有安非他命殘渣）、監視器一個（
    含鏡頭）、鏡頭變壓器一個，及甲○○所有之分裝塑膠袋二三個及安非他命四包
    （淨重八．九九公克，包裝重一．八○公克），因而查得上情。
二、案經嘉義縣警察局朴子分局移送嘉義地方法院檢察署檢察官偵查起訴。
      理      由
一、訊據被告乙○○矢口否認有何販賣毒品之犯行，並辯稱：未有人指證伊販賣，販
    賣之時間、方法、地點、金額、數量、對象均無確切之指證，時間概括、方法不
    明確、地點抽象、數量未指明、對象亦係不詳之人，犯罪情節未臻明確。伊於警
    訊中之供詞係警察叫伊編出來，偵查中伊仍為同樣說詞云云。經查：右揭事實，
    業據被告於警訊及偵查中坦承不諱，其於警訊時供稱：「（你曾替『怪獸』（指
    甲○○）販賣第二級毒品安非他命給何人？於何時？）：：：在嘉義縣東石鄉○
    ○○○○道路上，賣給一綽號『阿彬』年約三十歲，一小包重一錢，未收錢，大
    約在一個月前。我跟『怪獸』於一、二個月前一起送安非他命至朴子市新加坡保
    齡球館前路旁，販賣給一男子，但不知其姓名。『怪獸』委託我販賣安非他命，
    購買的人有很多我不認識，不知姓名，因為都是『怪獸』指定地點叫我送安非他
    命至路旁以空香菸盒、空飲料罐將安非他命放置於內，再通知購買者前去拿取交
    易。」等語（見警卷第二頁）；於偵查中供稱：「（你自何時起在何地代為販賣
    安非他命？）是綽號『怪獸』之甲○○將安非他命寄放在我住處，由他去販賣安
    非他命，跟人家交易完成後，錢由他先收，再打電話通知我拿安非他命去他指定
    的地點交貨，曾經帶安非他命一小包到一六八線公路給『阿彬』，也曾經送一包
    到朴子市『新加坡保齡球館』前，賣給一位男子，該處是甲○○叫我騎機車載他
    去販賣安非他命，錢由他收走，我替他送安非他命去給買的人，約有十幾次，都
    是朴子、東石等地的路邊。」「（每次交易多少？）都是先由甲○○分裝一小包
    之安非他命放在我該處，再由他去賣，由我送貨。」「（一小包安非他命賣多少
    ？）每小包賣五千元，錢都是甲○○收走的。」「（你為了防止被查獲販賣安非
    他命犯行，才在住處裝置監視系統？）是甲○○叫我裝設監視系統，以防止被查
    獲販賣安非他命。」「（扣案之安非他命一０‧六公克及二三個分裝塑膠袋是否
    供販賣所用？）是的，這些都是甲○○所有，寄放在我這裡，每次販賣都叫我去
    送貨的。」「（你從甲○○那裡得到何好處？）賺到免費吸食安非他命。」等情
    （見偵查卷第六頁背面至第七頁背面）；且查獲之現場即嘉義縣六腳鄉蒜頭村一
    ○鄰蒜頭一四九號乙○○之住處屋外確實裝設有監視器，有現場照片六張（起訴
    載為七張）附卷足憑，並當場搜出安非他命吸食器一組、玻璃球一個、空塑膠袋
    二個、監視器一個（含鏡頭）、鏡頭變壓器一個、分裝塑膠袋二三個及安非他命
    四包（淨重八‧九九公克、包裝重一‧八０公克，起訴書載為一０‧六公克）扣
    案可資佐證。而上開安非他命吸食器一組、玻璃球一個、空塑膠袋二個及安非他
    命四包經送法務部調查局鑑驗結果係含甲基安非他命成分或殘留，此有該局八十
    八年十一月二十五日（８８）陸字第８８０８４６２號檢驗通知書一紙在卷可資
    佐證（見原審卷第七十頁）。設若被告無從事販賣安非他命之不法之勾當，而怕
    遭警查緝，則其上開住處既係老舊鄉間平房住宅，衡情應無於宅外裝設監視器之
    必要，且扣案上開安非他命重量不少，又有分裝塑膠袋多達二十三個，顯非僅供
    自己施用而已，益徵被告有從事販賣安非他命無訛。又目前政府有鑑於毒品危害
    社會及國民健康甚鉅，因之查緝甚嚴，苟被告無從中賺取差價牟利，其縱係至愚
    亦無甘冒嚴刑峻罰及被查獲之風險，將上開安非他命供人無償吸用之理？益徵被
    告有營利之意圖甚明。雖原審法院囑託臺灣臺南地方法院訊問共犯甲○○，亦否
    認於前揭時、地有與被告共同連續販賣安非他命之犯行，有該院八十九年一月二
    十九日南院鵬刑地助四一七字第八三二一號函所附訊問筆錄一份附於原審卷可
    稽（見原審卷第七十四、七十五頁），然本院如上已認定被告有共同從事販賣安
    非他命，則共犯甲○○上開供詞自不得作為被告有利認定之依據。綜上所述，參
    互印證，故被告上開所辯，顯係事後卸責之詞，不足採信。其事證甚為明確，犯
    行洵堪認定。
二、核被告乙○○所為，係犯毒品危害防制條例第四條第二項之販賣第二級毒品罪。
    被告乙○○與甲○○二人有販賣安非他命之犯意聯絡及行為分擔，均為共同正犯
    。又其持有之低度行為已為販賣之高度行為所吸收，不另論罪。被告乙○○先後
    多次共同販賣安非他命之犯行，時間緊接，所犯又係構成要件相同之罪，顯係基
    於概括犯意為之，應依連續犯論以一罪，除該罪最高法定刑為無期徒刑不得加重
    外，並加重其刑。
三、本院如上所述認被告所為係犯毒品危害防制條例第四條第二項之販賣第二級毒品
    罪。詎原審疏未詳加調查證據及未細心勾勒案情，遽以無證據證明被告犯罪，而
    為諭知無罪之判決，尚嫌速斷。檢察官上訴意旨執此指摘原判決不當，為有理由
    ，自應由本院將原判決撤銷改判。爰審酌被告之素行、犯罪之動機、目的、手段
    、方法、對社會暨國民健康所生之危害程度、犯後態度等一切情狀，量處被告如
    主文第二項所示之刑。扣案之安非他命吸食器一組、玻璃球一個、空塑膠袋二個
    （以上等物內均有安非他命殘渣）及安非他命四包（淨重八．九九公克，包裝重
    一．八○公克），係查獲之毒品，依毒品危害防制條例第十八條第一項前段之規
    定，沒收銷燬之。另被告所有監視器一個（含鏡頭）、鏡頭變壓器一個，及共犯
    甲○○所有之分裝塑膠袋二三個，均係供犯罪所用之物，依法併予宣告沒收。又
    被告販賣安非他命予綽號「阿彬」等等不詳姓名男子計十二次，每次一小包，每
    小包五千元（以有利被告之最低額及最低次數為準），販賣所得共計六萬元，應
    依毒品危害防制條例第十九條第一項之規定宣告沒收，如全部或一部不能沒收時
    ，以其財產抵償之。
據上論斷，應依刑事訴訟法第三百六十九條第一項前段、第三百六十四條、第二百九
十九條第一項前段、毒品危害防制條例第四條第二項、第十八條第一項、第十九條第
一項，刑法第十一條前段、第二十八條、第五十六條，判決如主文。
本案經檢察官蘇南桓到庭執行職務。
中    華    民    國      八十九      年      七      月      十一      日
                                  臺灣高等法院臺南分院刑事第一庭
                                      審判長法官  鄭    文    肅
                                            法官  楊    明    章
                                            法官  王    浦  傑
右正本證明與原本無異。
如不服本判決，應於判決送達後十日內向本院提出上訴狀，其未敘述理由者並應於提
出上訴狀後十日內向本院補提理由書（應附繕本)。
                                       法院書記官  蔡    振    豐
中    華    民    國      八十九      年      七      月      十二      日
附錄法條：
毒品危害防制條例第四條第二項：運輸、販賣第二級毒品者，處無期徒刑或七
                        年以上有期徒刑，得併科新臺幣七百萬元以下罰金
                        。


司法院資訊處製作；財團法人民間司法改革基金會備份。
